# 请教陈版，关于股权激励，股份支付费用的问题

提问人：bullbell 时间：2020-07-30 10:42:00
公司正在IPO阶段，想在申报前完成股权激励，预计股份支付费用超过 1 亿，因直接计入 20 年当期损益对利润表影响太大，问是否可以分期？有没有相关案例参考

回答人：chenyiwei
IPO申报期内股份支付费用分期计入损益的情形仅存在于理论上，实务中多数是一次性计入损益。尤其是要消除申报后股权结构变动导致的不确定性，一般在申报前授予的股份就不应再撤销了。